最高法院刑事判決　　　　　　九十四年度台上字第一六０三號
　　上　訴　人　丙○○
　　　　　　　　　　　　4號
　　　　　　　　甲○○
　　　　　　　　　　　　號
　　共　　　同
　　選任辯護人　宋永祥律師
　　　　　　　　陳芝荃律師
　　上　訴　人　壬○○
　　　　　　　　己○○
　　　　　　　　戊○○
　　　　　　　　　　　　5段龍.
　　　　　　　　丁○○
　　　　　　　　辛○○
　　　　　　　　　　　　巷6號.
　　　　　　　　庚○○
　　　　　　　　　　　　號
　　　　　　　　乙○○
上列上訴人等因常業詐欺案件，不服台灣高等法院台中分院中華
民國九十三年七月十四日第二審更審判決（九十三年度上更(一)字
第九九號，起訴案號：台灣台中地方法院檢察署九十年度偵字第
九七一二、一三七二三、一八二一五、一八二一七、一三０一０
號），提起上訴，本院判決如下：
    主  文
上訴駁回。
    理  由
按刑事訴訟法第三百七十七條規定：上訴於第三審法院，非以判
決違背法令為理由，不得為之。是提起第三審上訴，應以原判決
違背法令為理由，係屬法定要件。且必須依據卷內資料為具體之
指摘，並足據以辨認原判決已具備違背法令之形式，始屬相當。
本件上訴意旨上訴人丙○○、甲○○略稱：原判決理由以本件共
同被告等於警、偵及一審審理時之供述為上訴人等不利之證據，
並未依司法院大法官會議釋字第五八二號解釋合法調查，不具證
據能力，原判決加以引用，依刑事訴訟法第一百五十五條第二項
規定，顯有違背證據法則之違法。又原判決附表一編號三載稱「
匯港國際科技公司」詐騙期間為民國八十九年八月迄八十九年十
月間，而原判決附表二編號三十被害人黃啟諭被騙期間卻為八十
九年六月十三日至八十九年六月十五日；同上附表一編號十載稱
「恆利國際科技公司」詐騙期間為八十九年六月迄八十九年八月
。而同上附表二編號十四被害人曾文鑑受騙日期卻為八十九年五
月十一日、編號十五被害人韓林貴玉受騙期間八十九年五月九日
至八十九年五月十二日、編號十六被害人廖美麟受騙期間八十九
年五月十日至八十九年五月十五日、編號十七被害人朱玉英受騙
期間八十九年五月三日起至八十九年五月四日、編號十八被害人
郭昭好受騙日期八十九年五月十日、編號二一被害人劉心儀受騙
期間八十九年四月五日起至八十九年四月十三日、編號二三被害
人黃寶貴受騙期間八十九年五月十七日起至八十九年五月十九日
，兩者顯相矛盾。再原判決僅憑同上附表二編號三七林美月、四
一鍾秋萍、五八鄧又新、七二吳詩琳之指述認上訴人等犯罪，並
未提出匯款單等物證，用以佐證確有受騙匯入款項之事實，自有
不載理由之違法。上訴人壬○○、己○○、戊○○、丁○○、辛
○○略稱：原判決論處上訴人等刑法第三百四十條之常業詐欺罪
，然於事實欄中僅記載上訴人等領取薪資之情形，及均恃此維生
，以之為常業，未對於上訴人等究竟如何藉詐欺犯罪作為日常維
生之職業詳加認定記載。又壬○○所提出八十九年三月至九十年
六月間即在南海市大瀝登機電有限公司從事外務員職務之工作證
明，戊○○於一審提出丁○○在中國向他人承租房屋開設餐廳之
書證及己○○、戊○○所提出之工作證明，原審未予審酌，亦未
於理由內說明如何不可採，遽認上訴人等以本件犯罪所得恃以維
生，顯有判決不載理由之違法。上訴人庚○○略稱：原判決僅憑
上訴人於偵查中之自白，認上訴人至遲於八十九年六、七月間受
邀加入至十一月底，在大陸地區承租房屋、接聽電話、在台灣地
區領款等犯罪事實，別無其他證據足以擔保其真實性，依刑事訴
訟法第一百五十六條第二項規定，自有違背證據法則之違法。上
訴人乙○○略稱：上訴人承認有詐欺行為，但絕非以詐欺為常業
。上訴人經營啟鈔公司，為一賺錢公司，當時均正常上班，何來
以刮刮樂為常業各云云。惟查原判決認定上訴人丙○○、甲○○
、壬○○、己○○、戊○○、丁○○、辛○○、庚○○、乙○○
有原判決事實欄（含附表一～四）所載犯行，因而撤銷第一審關
於己○○常業詐欺及丙○○、甲○○、壬○○、戊○○、丁○○
、辛○○、庚○○、乙○○部分之科刑判決，改判論處丙○○、
甲○○、壬○○、己○○、戊○○、丁○○、辛○○（累犯）、
庚○○、乙○○共同意圖為自己不法之所有，以詐術使人將本人
之物交付為常業罪刑，已敘明所憑證據及認定理由。並依據卷內
證據資料，逐一指駁上訴人等否認有常業詐欺犯行之所辯，何以
係卸責之詞，均不足採信；且敘明上訴人戊○○所提上課資料及
出租合同，均不足採為有利之認定，綦詳。所為合法之事實認定
，俱有卷內證據資料足憑，從形式上觀察，並無違背法令之情形
存在。上訴人等上訴意旨均置原判決上開明確論斷於不顧，徒以
自己之說詞，就事實審法院採證認事之職權行使，及判決理由詳
加說明之事項，為單純之事實上爭執，泛指其有違背證據法則、
不適用法則、不載理由及理由矛盾之違背法令，核與法律規定得
為上訴第三審理由，不相適合。至上訴人壬○○固於原審提出記
載其二０００年三月份至二００一年六月份在南海市大瀝登機電
有限公司從事外務員職位之證明書；及己○○所提自八十七年十
二月一日起投資台北小排飯之證明書各一紙在卷，原判決未於理
由內有所說明，所踐行之訴訟程序，稍有欠洽，但於判決顯然無
影響，依刑事訴訟法第三百八十條規定亦不得為上訴第三審理由
。又上訴人丙○○、甲○○於原審均未請求調查被害人林美月、
鍾秋萍、鄧又新、呂詩琳之匯款單據，上訴意旨以此爭執，顯非
依據卷內資料執以指摘之適法上訴第三審理由。衡以上述說明，
應認上訴人等之上訴均為違背法律上之程式，予以駁回。又本院
既應為程序上判決駁回上訴，上訴人戊○○求為宣告緩刑，自無
從審酌，併此敘明。
據上論結，應依刑事訴訟法第三百九十五條前段，判決如主文。
中　　華　　民　　國　九十四　年　　三　　月　三十一　日
                      最高法院刑事第十一庭
                          審判長法官  洪　清　江
                                法官  石　木　欽
                                法官  李　伯　道
                                法官  韓　金　秀
                                法官  林　勤　純
      本件正本證明與原本無異
                                      書  記  官
中　　華　　民　　國　九十四　年　　四　　月　 十一 　日
                                                      Ｋ
